【裁判字號】    89,上易,2497
【裁判日期】    891220
【裁判案由】    恐嚇
【裁判全文】
臺灣高等法院臺中分院刑事判決                  八十九年度上易字第二四九七號
    上  訴  人
    即  被  告  戊○○
                丁○○
                甲○○○
右上訴人等因恐嚇案件，不服台灣南投地方法院八十九年度易字第六二三號中華民國
八十九年九月二十二日第一審判決（起訴案號：台灣南投地方法院檢察署八十九年度
偵字第八九二號）提起上訴，本院判決如左：
    主  文
原判決關於戊○○、丁○○、甲○○○恐嚇部分撤銷。
戊○○、丁○○、甲○○○均無罪。
    理  由
一、公訴意旨略以：被告戊○○、丁○○夫妻因其子，與被告甲○○○因其女於民國
    （下同）八十八年間因遭乙○○之夫游熾宏駕車撞擊死亡，遲未獲判刑及獲賠償
    ，認為不公，三人而於八十九年一月十九日上午六時四十分許，相偕前往南投縣
    竹山鎮○○街二十七號乙○○所經營之豬肉攤理論，而出言向乙○○咒稱：小孩
    不用養，出門被害撞死及全家被車撞死等語，並向乙○○擲撒冥紙，致乙○○心
    生恐懼而生危害於安全。因認被告等涉犯犯刑法第三百零五條之恐嚇罪嫌云云。
二、按犯罪事實應依證據認定，無證據不得推定其犯罪事實；又不能證明被告犯罪者
    ，應諭知無罪之判決，刑事訴訟法第一百五十四條、第三百零一條第一項分別定
    有明文。又以加害生命、身體、自由、名譽、財產之事恐嚇他人，致生危害於安
    全者，依刑法第三百零五條定之規定，必以對生命、身體、自由、名譽、財產
    有惡害之通知，使心生畏怖並致生危害於安全者，始得以上開規定相繩，如係以
    非惡害之方法，則非此所指。
三、公訴人認為被告等涉有恐嚇犯行，無非以告訴人乙○○之指訴與在場吳靜儀、黃
    順億、林松茂證述符合，並有相片在卷可憑為其論據。訊據被告等對於其等於前
    開時日前往告訴人乙○○工作場所擲撒冥紙乙事坦承不諱，惟均堅決否認有恐嚇
    之犯意，辯稱：當日為其等過逝子女之忌日，乃前往該址擲撒冥紙以慰亡魂等語
    。經查，告訴人所指述被告等向其咒稱「小孩不用養，出門被害撞死及全家被車
    撞死」等語，並擲撒冥紙等情節，固與在場證人吳靜儀、黃順億、林松茂分於偵
    查中證述情節符合（見偵查卷第二十五頁、第三十九頁反面－四十頁），並有現
    場相片多幀在卷可按（見偵查卷第四十三－六十九頁），顯非虛妄。然而被告等
    所詛咒內容及擲撒冥紙固然令人心中有不悅之情，然而被告等之意並非即對告訴
    人之小孩或家人欲如何予以加害，或其等將製造車禍造成告訴人小孩及家人死亡
    ，因此，在客觀上尚難認被告等係以致生危害安全之惡害通知告訴人，使其心生
    畏怖，故被告等上開行為，或係構成社會秩序維護法第六十八條第二款「藉端滋
    擾住戶、工廠、公司行號、公共場所或公眾得出入之場所者。」之要件，但乃另
    一問題，於本件被告等既非以加害生命、身體、自由、名譽、財產之事恐嚇告訴
    人，揆諸前揭說明，自難以刑法第三百零五條恐嚇罪責相繩。此外，本院復查無
    其他積極確切證據足以證明被告等有恐嚇犯行，是被告恐嚇犯行係屬不能證明。
    綜上所述，公訴意旨據以起訴之證據不能證明被告等有恐嚇犯行，原審疏未詳查
    遽予論罪科刑，容有未洽，是被告等上訴意旨據此指摘原判決不當，為有理由，
    應由本院將原判決關於被告等恐嚇部分予以撤銷，另為被告等均無罪之諭知。
據上論斷，應依刑事訴訟法第三百六十九條第一項前段、第三百六十四條、第三百零
一條第一項，判決如主文。
本案經檢察官丙○○到庭執行職務。
中      華      民      國    八十九      年    十二      月   二十     日
                              台灣高等法院台中分院刑事第七庭
                                    審判長法  官  林  榮  龍
                                          法  官  黃  日  隆
                                          法  官  江  錫  麟
右正本證明與原本無異。
不得上訴。
                                          書記官  謝  雅  惠
中      華      民      國    八十九      年    十二      月    廿一    日
                                                                        Ｋ


司法院資訊處製作；財團法人民間司法改革基金會備份。
